【裁判字號】    98,訴,14
【裁判日期】    980724
【裁判案由】    違反槍砲彈藥刀械管制條例
【裁判全文】
臺灣新竹地方法院刑事判決                98年度訴字第14號
公  訴  人  臺灣新竹地方法院檢察署檢察官
被      告  丁○○
            乙○○
共      同
選任辯護人  曾能煜律師
            羅秉成律師
上列被告等因違反槍砲彈藥刀械管制條例案件，經檢察官提起公
訴（97年度偵字第2820、2880、7378號），本院判決如下：
    主  文
丁○○未經許可，持有空氣槍，累犯，處有期徒刑年肆月，併
科罰金新臺幣萬元，罰金如易服勞役，以新臺幣壹仟元折算壹
日。扣案之氣體動力式空氣槍壹支（含狙擊鏡壹個，槍枝管制編
號：0000000000號），沒收之。
乙○○未經許可，持有空氣槍，處有期徒刑壹年捌月，併科罰金
新臺幣萬元，罰金如易服勞役，以新臺幣壹仟元折算壹日。扣
案之氣體動力式空氣槍壹支（槍枝管制編號：00000000
00號）、SP一○○彈簧壹條、○點四三公克橘色加重彈貳罐、
小型高壓氣體鋼瓶貳拾支，均沒收；又未經許可，持有空氣槍，
處有期徒刑拾月，併科罰金新臺幣萬元，罰金如易服勞役，以
新臺幣壹仟元折算壹日。扣案之氣體動力式空氣槍壹支（含狙擊
鏡壹個，槍枝管制編號：0000000000號），沒收之。
應執行有期徒刑貳年，併科罰金新臺幣伍萬元，罰金如易服勞役
，以新臺幣壹仟元折算壹日。扣案之氣體動力式空氣槍貳支（槍
枝管制編號：0000000000、0000000000號
，含狙擊鏡壹個）、SP一○○彈簧壹條、○點四三公克橘色加重
彈貳罐、小型高壓氣體鋼瓶貳拾支，均沒收。緩刑伍年，並向公
庫支付新臺幣拾萬元。
    事  實
一、丁○○前於民國95年間，因違反電子遊戲場業管理條例案件
    ，經本院於95年5月30日以95年度竹簡字第498號刑事簡易判
    決判處有期徒刑3月，並於95年8月22日撤回上訴而告確定，
    嗣於96年5月21日易科罰金執行完畢，詎仍不知悔改。
二、丁○○明知可發射子彈具有殺傷力之空氣槍為槍砲彈藥刀械
    管制條例所管制之物品，非經中央主管機關許可，不得持有
    ，竟基於非法持有空氣槍之犯意，於95年12月底至96年1月
    間之某不詳時間，向不詳店家，以新臺幣（下同）16,000元
    之代價，購得以小型高壓氣體鋼瓶內氣體為發射動力，經填
    裝適用之金屬彈丸發射後，其單位面積動能已逾20焦耳/平
    方公分，具有殺傷力之氣體動力式槍枝1支（含狙擊鏡1個，
    槍枝管制編號：0000000000號，下稱M600空氣槍），並將之
    置放在其位於新竹縣芎林鄉○○街113號住處3、4樓之樓梯
    間，未經許可而持有之。嗣於97年4月18日下午4、5時許，
    在乙○○位於新竹縣芎林鄉○○村○○街22號住處，將上開
    M600空氣槍1支（含狙擊鏡1個），裝在黑色帆布袋內交予乙○○。
三、乙○○明知可發射子彈具有殺傷力之空氣槍為槍砲彈藥刀械
    管制條例所管制之物品，非經中央主管機關許可，不得持有
    ，竟基於非法持有空氣槍之犯意，於97年2月間某日，透過
    網際網路，在「BBTARGET購物網」，得悉出售空氣槍之訊息
    ，並以電子郵件聯絡雅虎帳號hojection12，向真實姓名、
    年籍不詳，署名「王志誥」之成年人，以3,500元至4,000元
    之代價，購得以小型高壓氣體鋼瓶內氣體為發射動力，經裝
    填6MM、0.43公克之加重彈（經實際測量重0.38公克）發射
    後，其單位面積動能已逾20焦耳/平方公分，具有殺傷力之
    氣體動力式槍枝1支（槍枝管制編號：0000000000號，下稱
    SP100空氣槍）及彈簧1條，並將之懸掛在其位於新竹縣芎林
    鄉○○街24號居所3樓房間之牆上，未經許可而持有之。
四、又乙○○因對把玩空氣槍射擊有興趣，在與丁○○聊天過程
    中，得悉丁○○持有上開含狙擊鏡之M600空氣槍，其明知可
    發射子彈具有殺傷力之空氣槍為槍砲彈藥刀械管制條例所管
    制之物品，非經中央主管機關許可，不得持有，竟基於持有
    具有殺傷力之空氣槍之不確定故意，於97年4月18日下午4、
    5時許，在其位於新竹縣芎林鄉○○村○○街22號住處，收
    受丁○○所交付，重量明顯高於其他空氣槍，且丁○○稱店
    家已改好，若具殺傷力亦不違背其本意，而以黑色帆布袋包
    裝具有殺傷力之M600空氣槍1支（含狙擊鏡1個，槍枝管制編
    號：0000000000號），並將之放置在其位於新竹縣芎林鄉○○村○○街24號居所3樓子女之書房地板上，未經許可而持
    有之。嗣於97年4月19日上午8時30分許，為警持搜索票，在
    乙○○上開居所，當場查獲上開氣體動力式空氣槍2支、SP1
    00彈簧1條、0.43公克橘色加重彈2罐及小型高壓氣體鋼瓶20
    支等物，乙○○並供述該M600空氣槍之來源，因而循線查獲
    丁○○，始得悉上情。
五、案經臺北市政府警察局移送臺灣新竹地方法院檢察署檢察官
    偵查起訴。
    理  由
壹、程序部分：
    按被告以外之人於審判外之言詞或書面陳述，除法律有規定
    者外，不得作為證據，刑事訴訟法第159條固定有明文，惟
    被告以外之人於審判外之陳述，雖不符同法第159條之1至之
    4規定，而經當事人於審判程序同意作為證據，法院審酌該
    言詞陳述或書面陳述作成時之情況，認為適當者，亦得為證
    據。又當事人、代理人或辯護人於法院調查證據時，知有第
    159條第1項不得為證據之情形，而未於言詞辯論終結前聲明
    異議者，視為有前項之同意，此亦據同法第159條之5規定明
    確。查本案所引用之證據資料（詳後引證據），其中傳聞證
    據部分，縱無刑事訴訟法第159條之1至第159條之4或其他規
    定之傳聞證據例外情形，亦因被告及其辯護人、檢察官或同
    意可作為證據使用，或未聲明異議，依刑事訴訟法第159條
    之5第1項、第2項之規定，本院審酌該證據作成之情況，並
    無不當，故其等於審判外之陳述，自得作為本案之證據。又
    按本案認定事實所引用之文書證據、物證等證據，並無證據
    證明係公務員違背法定程序所取得，亦無刑事訴訟法第159
    條之4之顯有不可信之情況與不得作為證據之情形，本院斟
    酌本案卷內之證據並非非法取得，亦無證明力明顯過低之情
    形，且經本院於審判期日依法進行證據之調查、辯論，被告
    於訴訟上之程序權，已受保障，前揭各該證據，均得採為證
    據，先予敘明。
貳、實體部分：
一、M600空氣槍部分：
    訊據被告丁○○固坦認有於前揭時間、地點，將扣案之M600
    空氣槍交予被告乙○○，被告乙○○亦坦認收受被告丁○○
    所交付之M600空氣槍等事實，惟均矢口否認有何違反槍砲彈
    藥刀械管制條例之犯行。被告丁○○辯稱：該M600空氣槍是
    在易狐玩具槍店所購買，店員也告知沒有殺傷力，買來後都
    在家裡的陽台玩，從來沒有帶出門，而且玩沒有幾次，拉柄
    就壞掉了，因為被告乙○○跟伊說對玩具槍有興趣，伊才把
    M600借給被告乙○○，借的時候拉柄是壞掉的，也沒有給被
    告乙○○鋼珠、鋼瓶云云；被告乙○○辯稱：被告丁○○拿
    M600空氣槍給伊時，是用黑色的袋子包起來，當時因為正在
    忙，沒有打開來看，隔天上午8點，警察就來了，不知道扣
    案之M600空氣槍有殺傷力云云。經查：
（一）被告丁○○部分：
(一)、扣案之M600空氣槍經檢察官送內政部警政署刑事警察局鑑定
    結果：認係氣體動力式槍枝，以小型高壓氣體鋼瓶內氣體為
    發射動力，經以直徑6.0MM、重量0.88公克之金屬彈丸測試3
    次，測試距離為槍口距第一測定點50公分，第一測定點距第
    二測定點200公分，測量子彈彈丸通過第一測定點至第二測
    定點所需時間後，求得子彈彈丸之發射速度分別為166、162
    、158公尺/秒，計算其動能分別為12、11、10焦耳，換算其
    單位面積動能分別為42、40、38焦耳/平方公分，本院復依
    職權囑託內政部警政署刑事警察局以扣案之小型高壓氣體鋼
    瓶為發射動力，裝填扣案之6MM、0.43公克加重彈（經實際
    測量重0.38公克），以相同之測速距離，測得彈丸3次發射
    速度分別為214、211、204公尺/秒，計算其發射動能分別為
    8.7、8.4、7.9焦耳，換算其單位面積動能分別為30、29、2
    7焦耳/平方公分一節，有內政部警政署刑事警察局97年5月9
    日刑鑑字第0970059205號槍彈鑑定書1份、98年5月14日刑鑑
    字第0980054566號函1紙在卷為憑（見偵字第2820號偵查卷
    第55至58頁，本院卷第197頁），而認定槍砲彈藥刀械管制
    條例之槍枝殺傷力標準，為在最具威力的適當距離，以彈丸
    可穿入人體皮肉層之動能為基準（最高法院84年度臺非字第
    115號判決意旨參照），又按槍砲彈藥刀械管制條例第8條所
    稱「可發射金屬或子彈具有殺傷力之各式槍砲」，係指具有
    適於發射金屬或子彈之正常結構與功能，而對人體具有殺傷
    力者而言，至其是否足以「使人喪失戰鬥能力」或足以「穿
    入『豬體』皮肉」，則非所問（最高法院96年度台上字第51
    10號判決意旨參照）。依上開鑑定書隨附之槍枝殺傷力相關
    數據說明，其中(1)日本科學警察之研究結果，彈丸單位面積
    動能達20焦耳/平方公分，則足以穿入人體皮肉層。(2)刑事
    警察局對活豬作射擊測試結果，彈丸單位面積動能達24焦耳
    /平方公分，則足以穿入豬隻皮肉層；(3)美國軍醫總署定義
    ：彈丸撞擊動能達58呎磅（約為78.6焦耳），則足以使人喪
    失戰鬥能力；查本件扣案之M600空氣槍先後經鑑定試射之結
    果，每平方公分動能均達20焦耳以上，已如前述，參照上開
    槍枝殺傷力相關數據之說明，雖尚不足以穿入豬隻皮肉層或
    使人喪失戰鬥能力，然顯已足以穿入人體皮肉層，依上開最
    高法院判決意旨，已係具有適於發射金屬之正常結構與功能
    ，而對人體具有殺傷力，屬於槍砲彈藥刀械管制條例第8條
    所稱「可發射金屬或子彈具有殺傷力之各式槍砲」無訛，是
    該空氣槍確具有殺傷力一節，應堪認定，辯護人辯護意旨認
    應以美國軍醫署所定的撞擊動能達78.6焦耳，作為界定空氣
    槍是否具殺傷力之標準云云，無從憑採。
(二)、被告丁○○固辯稱該M600空氣槍係向易狐玩具店所購買云云
    ，惟並未提出相關購買槍枝之發票、收據、使用說明書等憑
    證以供本院參酌，其所供述槍枝來源實屬可疑，雖證人即被
    告丁○○供稱陪同其前往易狐玩具店購買M600空氣槍之被告
    丁○○友人甲○○於本院審理行交互詰問時具結證述：被告
    丁○○進店裡面沒有跟店員說要買哪一類的槍枝，也沒有說
    想要買的槍枝要有什麼特性，是店員跟被告丁○○說他們有
    什麼玩具槍，試射的紙靶在店後面門出去，有一個像走廊的
    地方，是在後門出去的一個走廊，是在店外，因為旁邊有人
    出入，紙箱擺在地上，那裡有花圃等語，並繪製現場圖1紙
    在卷為憑（見本院卷第97、98、142頁），與被告丁○○於
    本院審理時供稱：跟店員說伊想要買有狙擊鏡、可以瞄準的
    ，比較有成就感，進門之後，左前方最裡面角落就有擺設試
    射的紙箱，紙箱是擺在架子上，約120公分高等語及其所繪
    製現場圖1紙互核以觀（見本院卷第86、88、144頁），其等
    2人就購買M600空氣槍之經過及試射情形等與本案有重要關
    係之情節所為之陳述已互有扞格，況經本院函詢結果，被告
    丁○○所稱之「易狐玩具店」於95年10月至96年2月間，並
    未出售與本件扣案之M600空氣槍相同型式之槍枝予客戶，此
    有易狐國際股份有限公司98年3月2日98易行法第006號函1紙
    附卷可稽（見本院卷第49頁），是證人甲○○之證詞，尚難
    遽採為對被告丁○○有利之認定。又被告丁○○於本院審理
    檢察官訊問時供述：「（為何會到易狐玩具槍店買槍？）因
    為易狐玩具槍店旁邊是賣曾家公園乾麵，我以前常常去，從
    那裡經過就會看到易狐玩具槍店，所以就進去買。」等語，
    是若如被告丁○○所稱在購槍之前即常常經過易狐玩具店，
    理應對於該玩具店印象深刻，又果被告丁○○確實在易狐玩
    具店購買該M600空氣槍，理應於偵查中即提出該對己有利之
    證據供檢察官查證，始符合常情，惟被告丁○○僅於偵查中
    供述：該M600空氣槍是在新竹市○市○○街旁的巷子買的等
    語（見偵字第2820號偵查卷第82頁），並未具體提及店家名
    稱，始至本院行準備程序時供稱「易狐玩具店」該商店名稱
    ，顯與常情有悖，應係臨訟杜撰卸責之詞，無足憑採。
(三)、再被告乙○○於警詢時供述；「M600是我朋友劉康滋（即被
    告丁○○）的，他昨（18）日下午拿來說要跟我交流，我不
    知道他有改什麼，他也是說買的時候店家就已經改好了不用
    再改了。」等語（見偵字第2820號偵查卷第15頁），並於偵
    查中供述：「那把槍已經改好，他（指被告丁○○）應該是
    想賣給我。」等語（見偵字第2820號偵查卷第52頁），按把
    玩槍枝者所稱之「改好了」，應係指更換槍枝零組件，以加
    強槍枝之性能是謂，觀諸扣案M600空氣槍，雖有加裝狙擊鏡
    ，惟該配備係外接於槍枝上，並不需要改裝槍枝一節，有證
    人即執行本件搜索之台北市政府警察局刑事警察大隊警員丙○○於本院審理時具結證述：「（狙擊鏡要如何裝上去？）
    槍上面有魚骨，所謂魚骨就是讓狙擊鏡能夠安裝的架構，狙
    擊鏡只要夾住魚骨鎖緊就可以了。」、「（要安裝狙擊鏡需
    要改裝槍嗎？）不需要。」等語明確（見本院卷第111頁）
    ，並經本院當庭勘驗屬實（見本院卷第131頁），衡以被告
    乙○○自承對空氣槍的射擊有興趣，並在閒暇時亦會上網瀏
    覽相關拍賣訊息，因為被告丁○○所持有之M600空氣槍有狙
    擊鏡而被吸引等情（見本院卷第112、119、137頁），其對
    於槍枝加裝狙擊鏡之方式理應有相當程度之認識，是加裝狙
    擊鏡，與被告乙○○於警詢、偵查中所稱「改好了」一事顯
    然不同，而無混淆之可能，況被告乙○○於警詢、偵查中對
    於「改好了」一語，完全未提及是指「狙擊鏡」等情，而被
    告丁○○固於本院審理時證稱：有跟被告乙○○說狙擊鏡已
    經裝好了，並沒有提到這把槍有改裝的情事等語（見本院卷
    第121、123頁），惟被告丁○○就交付M600空氣槍與被告乙○○之聯絡過程於偵查中供稱：被告乙○○說有玩漆彈射擊
    ，打電話給伊，要伊把M600槍枝交給被告乙○○把玩等語（
    見偵字第2820號偵查卷第82頁），於本院審理行交互詰問時
    證稱：被告乙○○差不多下午1、2點打電話給伊說要向伊借
    M600，伊回家拿槍，去到被告乙○○的店裡，伊有跟被告乙○○說這支槍的狙擊鏡已經改好了，不要去弄它，槍枝的拉
    柄已經壞掉，被告乙○○回答伊說只是要看一下而已等語（
    見本院卷第121、135頁），前後供述已有不一，復與被告乙○○於本院審理檢察官訊問時供述：去年（即97年）4月18
    日白天某時，被告丁○○在伊店裡吃冰閒聊下說他有玩玩具
    BB槍，伊就問他有空的話帶給伊借伊玩，當天下午被告丁○○就把槍拿來等情（見本院卷第114頁）不相符合，是被告
    丁○○稱「有跟被告乙○○說狙擊鏡已經裝好了」云云，顯
    係為配合被告乙○○之說辭而互為掩飾，不足採信。是被告
    乙○○所供被告丁○○在交付槍枝時稱「店家已改好了」一
    節，應堪認定，則被告丁○○知悉扣案之M600空氣槍係經店
    家改造過等情，亦足認定（無證據證明係被告丁○○要求店
    家改造）。是該M600空氣槍既經店家改裝過，另佐以被告丁○○於當兵服役時曾經接觸槍枝，且曾將扣案之M600空氣槍
    裝填重量與本件扣案之0.43公克加重彈相近之彈丸，在距離
    15至20公尺處試射塑膠瓶、養樂多罐均能穿透一節，業據被
    告丁○○於本院審理時供承甚明（見本院卷第124、140、24
    7頁），執行本件搜索之台北市政府警察局刑事警察大隊警
    員丙○○並於查獲時當場試射，亦可穿透鐵製奶粉罐等情，
    並據證人丙○○於本院審理時具結證述綦詳（見本院卷第10
    6頁），且有照片1幀存卷可查（見偵字第2820號偵查卷第43
    頁），是被告丁○○對於該M600空氣槍具有相當之破壞力一
    節，即難諉為不知。又被告丁○○於本院98年4月1日審理時
    已自承放置M600空氣槍的地點係其住處3樓上4樓樓梯轉角處
    等語（見本院卷第135頁），其雖於嗣後98年7月3日審理時
    改稱：M600不一定固定放在住處3樓上4樓的樓梯轉角處，有
    時候放在客廳吃飯桌子角落的轉角，伊母親看到問伊說放那
    邊做什麼，意思是要伊拿到樓上去放，伊兩個地方都有放，
    後來伊媽媽講了之後，伊就把它放在3樓上4樓的轉角，因為
    那裡比較少人上去云云（見本院卷第247頁），惟本案於98
    年4月1日辯論終結後，因認有其他應行調查之處，而命再開
    辯論，此有本院刑事裁定1紙供參（見本院卷第182頁），是
    被告丁○○於嗣後本院審理時，就放置槍枝地點所為之供述
    ，應係避重就輕之詞，殊難憑採，益徵被告丁○○明確知悉
    其持有之M600空氣槍確具有殺傷力，為免遭家人察覺並責罵
    ，始將之放置在家中人員較少經過之處，被告丁○○辯稱不
    知道M600空氣槍有殺傷力云云，洵無足採。
（二）被告乙○○部分：
(一)、扣案之M600空氣槍具有殺傷力一節，已如前（一）被告丁○○部分(一)之論述，而被告乙○○於收受M600空氣槍時即已知
    悉槍枝結構經改造等情，亦詳前（一）被告丁○○部分(三)所
    述，被告乙○○於本院審理時改口辯稱：其於警詢時所稱改
    好了，係指狙擊鏡改好了云云，係事後卸責之詞，無足憑採
    。
(二)、按行為人對於構成犯罪之事實，預見其發生而其發生並不違
    背其本意者，以故意論，刑法第13條第2項定有明文。查本
    件扣案之M600空氣槍為警查獲時，雖係放在黑色袋子裡之情
    ，固據證人丙○○於本院審理時具結在卷（見本院卷第104
    頁），惟按槍砲彈藥刀械管制條例禁止非法持有具有殺傷力
    之槍枝，早為政府大力宣導，此為公眾週知之事實，復參以
    被告乙○○於本院審理時自承自95年11、12月間開始玩氣動
    式槍枝，當兵服役時亦曾接觸槍枝，在空閒時瀏覽賣家的拍
    賣網頁，得知M600空氣槍是用6釐米的子彈等語（見本院卷
    第112、113、119頁），而被告丁○○交付該M600空氣槍予
    被告乙○○時，亦曾提及店家已改好了及塑膠瓶、養樂多罐
    都可以打穿一節，亦據被告丁○○供承甚明（見本院卷第12
    4頁），另經本院於審理時當庭以磅秤秤重，該M600空氣槍
    重5斤8兩，較本案其他查扣之槍枝均僅重約1斤顯有區隔（
    見本院卷第131頁），被告乙○○並供述對於該M600空氣槍
    之重量印象深刻等語（見本院卷第137頁），是扣案之M600
    空氣槍重量非輕，且與被告乙○○持有之其他空氣槍明顯不
    同，被告乙○○為智識正常之成年人，對於空氣槍亦多所涉
    獵，並備有發射該空氣槍之彈丸，於收受空氣槍時自應避免
    觸法，其對於該M600空氣槍應具有相當之破壞力一節，應有
    所預見，復未詳細查證而率予收受，其有持有具殺傷力之空
    氣槍之不確定故意，至屬明確，被告乙○○圖以不知道該M6
    00空氣槍具有殺傷力云云置辯，無足憑採。
二、SP100空氣槍部分：
    被告乙○○對於上開持有具殺傷力之SP100空氣槍之事實，
    於本院行準備程序、審理時已坦白承認（見本院卷第42、13
    6、208、245頁），並經證人即執行本件搜索之台北市政府
    警察局刑事警察大隊警員丙○○於本院審理時證述查獲SP10
    0空氣槍經過等情綦詳（見本院卷第103、104頁），而扣案
    之SP100空氣槍經檢察官送內政部警政署刑事警察局鑑定結
    果：認係氣體動力式槍枝，以小型高壓氣體鋼瓶內氣體為發
    射動力，經以直徑6.0MM、重量0.88公克之金屬彈丸測試3次
    ，測試距離為槍口距第一測定點50公分，第一測定點距第二
    測定點200公分，測量子彈彈丸通過第一測定點至第二測定
    點所需時間後，求得子彈彈丸之發射速度分別為158 、150
    、152公尺/秒，計算其動能分別為10、9.9、10焦耳，換算
    其單位面積動能分別為38、35、35焦耳/平方公分，本院復
    依職權囑託內政部警政署刑事警察局以扣案之小型高壓氣體
    鋼瓶為發射動力，裝填扣案之6MM、0.43公克加重彈（經實
    際測量重0.38公克），以相同之測速距離，測得彈丸3次發
    射速度分別為192、199、199公尺/秒，計算其發射動能分別
    為7.0、7.5、7.5焦耳，換算其單位面積動能分別為24、26
    、26焦耳/平方公分一節，有內政部警政署刑事警察局97年5
    月9日刑鑑字第0970059205號槍彈鑑定書1份、98年5月14日
    刑鑑字第0980054566號函1紙在卷為憑（見偵字第2820號偵
    查卷第55至58頁，本院卷第197頁），而認定槍砲彈藥刀械
    管制條例之槍枝殺傷力標準，為在最具威力的適當距離，以
    彈丸可穿入人體皮肉層之動能為基準（最高法院84年度臺非
    字第115號判決意旨參照），又按槍砲彈藥刀械管制條例第8
    條所稱「可發射金屬或子彈具有殺傷力之各式槍砲」，係指
    具有適於發射金屬或子彈之正常結構與功能，而對人體具有
    殺傷力者而言，至其是否足以「使人喪失戰鬥能力」或足以
    「穿入『豬體』皮肉」，則非所問（最高法院96年度台上字
    第51 10號判決意旨參照）。依上開鑑定書隨附之槍枝殺傷
    力相關數據說明，其中(1)日本科學警察之研究結果，彈丸單
    位面積動能達20焦耳/平方公分，則足以穿入人體皮肉層。
    (2)刑事警察局對活豬作射擊測試結果，彈丸單位面積動能達
    24焦耳/平方公分，則足以穿入豬隻皮肉層；(3)美國軍醫總
    署定義：彈丸撞擊動能達58呎磅（約為78.6焦耳），則足以
    使人喪失戰鬥能力；查本件扣案之SP100空氣槍先後經鑑定
    試射之結果，每平方公分動能均達20焦耳以上，已如前述，
    參照上開槍枝殺傷力相關數據之說明，雖尚不足以穿入豬隻
    皮肉層或使人喪失戰鬥能力，然顯已足以穿入人體皮肉層，
    依上開最高法院判決意旨，已係具有適於發射金屬之正常結
    構與功能，而對人體具有殺傷力，屬於槍砲彈藥刀械管制條
    例第8條所稱「可發射金屬或子彈具有殺傷力之各式槍砲」
    無訛，堪認該空氣槍確具有殺傷力之違禁物，至屬明確，辯
    護人辯護意旨認應以美國軍醫署所定的撞擊動能達78.6焦耳
    ，作為界定空氣槍是否具殺傷力之標準云云，無從憑採。另
    參以被告乙○○自承該裝有強力擊錘簧之SP100空氣槍，威
    力大到可1槍打穿鐵製牛奶罐等語（見偵字第2820號偵查卷
    第15頁、本院卷第42頁），是被告乙○○主觀上亦明知該
    SP100空氣槍具有殺傷力等情，洵堪認定。
三、此外，復有本院97年度聲搜字第293號搜索票、台北市政府
    警察局刑事警察大隊搜索扣押筆錄、扣押物品目錄表台北市
    政府警察局刑事鑑識中心刑事案件證物採驗紀錄表、槍枝初
    步檢視報告表、承辦人員履歷資料、照片等附卷可稽（見偵
    字第2820號偵查卷第7至11、22至43頁，本院卷第70、71、7
    4、75頁）及被告乙○○所有之供SP100空氣槍所用之彈簧1
    條、0.43公克橘色加重彈2罐、小型高壓氣體鋼瓶20支等扣
    案可資佐憑。綜核上情，本案事證明確，被告丁○○持有具
    殺傷力之M600空氣槍，被告乙○○持有具殺傷力之M600、SP
    100空氣槍之犯行，均堪以認定，應予依法論科。
四、論罪科刑：
(一)、按槍砲彈藥刀械管制條例第4條所列之槍砲，依同條例第5條
    規定，非經中央主管機關許可，不得製造、販賣、運輸、轉
    讓、出租、出借、持有、寄藏或陳列；而所謂之槍砲，係指
    火砲…、空氣槍、…及其他可發射金屬或子彈具有殺傷力之
    各式槍砲，同條例第4條第1項第1款定有明文。被告丁○○
    、乙○○所持有之氣體動力式槍枝均係屬槍砲彈藥刀械管制
    條例第4條第1項第1款所稱之空氣槍。核其等所為，均係犯
    槍砲彈藥刀械管制條例第8條第4項之未經許可持有空氣槍罪
    。被告乙○○係基於各別之犯意，分別持有具殺傷力之SP10
    0空氣槍及M600空氣槍，所犯上開2罪，犯意各別，行為不同
    ，應予分論併罰。又被告丁○○前於95年間，因違反電子遊
    戲場業管理條例案件，經本院於95年5月30日以95年度竹簡
    字第498號刑事簡易判決判處有期徒刑3月，並於95年8月22
    日撤回上訴而告確定，嗣於96年5月21日易科罰金執行完畢
    等情，有臺灣高等法院被告前案紀錄表及臺灣新竹地方法院
    檢察署刑案資料查註紀錄表各乙份在卷為憑，其受徒刑之執
    行完畢後，5年以內故意再犯本件有期徒刑以上之罪，為累
    犯，應依刑法第47條第1項之規定加重其刑。再被告乙○○
    為警查獲時，主動將該M600空氣槍交予員警，並供述其來源
    ，因而查獲被告丁○○一節，除據被告乙○○供承甚明（見
    偵字第2820號偵查卷第15、17、52、66頁），核與證人丙○○於本院審理時證述情節大致相符（見本院卷第107頁），
    並有台北市政府警察局刑事警察大隊指認犯罪嫌疑人紀錄表
    1紙可考（見偵字第2820號偵查卷第20頁），是被告乙○○
    持有具殺傷力之M600空氣槍之犯行，應依槍砲彈藥刀械管制
    條例第18條第4項之規定減輕其刑。
(二)、爰審酌槍枝性質上屬高度危險之物品，極易對他人生命、身
    體造成傷害，非法持有槍枝對社會治安潛藏高度危害，非經
    主管機關許可不得擅自持有，以維社會大眾安全，而被告等
    2人無故持有具殺傷力之上開槍枝等物，對社會之秩序及安
    寧，勢將會產生極大之不安，被告丁○○犯後猶否認犯行，
    態度難認良好，惟念及其持有槍枝之種類係空氣槍，且未持
    以供其他犯罪之用，並未造成實害，數量僅有1支，情節尚
    非重大，犯罪動機係因好奇而持有，被告乙○○對於持有具
    殺傷力之SP100空氣槍犯行坦白承認，深具悔意，犯後態度
    良好，犯罪動機係因為與子女同樂，與一般持有槍枝者係為
    自衛防身或尋仇者迥異，且該SP100空氣槍經以扣案之小型
    高壓氣體鋼瓶，裝填扣案之6MM、0.43公克加重彈試射之發
    射動能均僅超出24焦耳/平方公分些許，其雖就持有具殺傷
    力之M600空氣槍之犯行予以否認，惟其持有之時間甚短，收
    受槍枝之隔日即為警查獲，猶未實際操作該M600空氣槍，觀
    其犯罪情節均尚屬輕微，其所犯之上開2罪法定本刑與其犯
    罪情節相較，客觀上足以引起一般同情，顯有堪資憫恕之處
    ，因而認縱處以法定最低刑度猶嫌過重，乃均依刑法第59條
    之規定減輕其刑，持有具殺傷力之M600空氣槍犯行部分，並
    遞減輕其刑，暨衡酌被告丁○○為大華技術學院肄業，現無
    業，經濟狀況不佳，被告乙○○新竹高中畢業後，即經營冰
    店迄今，經濟狀況尚可等一切情狀，分別量處如主文所示之
    刑及併科罰金，就罰金部分，併均諭知易服勞役之折算標準
    ，被告乙○○並定其應執行刑及併科罰金，暨諭知罰金如易
    服勞役之折算標準。
(三)、末查，被告乙○○前未曾因故意犯罪受有期徒刑以上刑之宣
    告一節，有臺灣高等法院被告前案紀錄表及台灣新竹地方法
    院檢察署刑案資料查註紀錄表等在卷可參，其在學期間表現
    尚可，有獎狀、獎學金證書、紀念狀、榮譽榜14紙等在卷為
    憑（見本院卷第217至230頁），品行堪認良好，其父林榮壽
    患有肝惡性腫瘤，母親林徐月順有左大腦血管栓塞之病史，
    此有重大傷病免自行部分負擔證明卡、長庚紀念醫院診斷證
    明書各1紙為據（見本院卷第174、175頁），除需照顧年邁
    之雙親外，尚有年僅10餘歲之子女亟待扶養，有戶籍謄本1
    紙供參（見本院卷第171、172頁），目前經營德家冰果店，
    有固定之收入等情，亦有剪報4紙附卷存查（見偵字第2820
    號偵查卷第72至74頁，本院卷第170頁），經此偵審教訓，
    應知警惕而無再犯之虞，本院認所宣告之刑，以暫不執行為
    適當，爰依刑法第74條第1項第1款之規定諭知緩刑5年，並
    依同法第74條第2項第4款規定，諭知被告乙○○應向公庫支
    付10萬元，以啟自新。
(四)、扣案氣體動力式槍枝2支（槍枝管制編號：0000000000、000
    0000000號，含狙擊鏡1個），係違禁物，不問屬於犯人與否
    ，均應依刑法第38條第1項第1款之規定宣告沒收；又扣案之
    SP100彈簧1條、0.43公克橘色加重彈2罐（扣押物品清單之
    數量雖記載為6包，惟此據本院於審理時當庭勘驗數量應為2
    罐，並有照片可資佐憑，見本院卷第77、132頁）及小型高
    壓氣體鋼瓶20支，均係被告乙○○所有，供本件持有具殺傷
    力之SP100空氣槍犯行所用之物，業據其供述在卷（見本院
    卷第141頁），爰依刑法第38條第1項第2款之規定宣告沒收
    。另扣案之氣體動力式空氣槍3支（槍枝管制編號：0000000
    000、0000000000、0000000000號），經鑑定後均認無殺傷
    力，此有內政部警政署刑事警察局97年5月9日刑鑑字第0970
    059205號槍彈鑑定書1份附卷可佐（見偵字第2820號偵查卷
    第55至60頁），即非違禁物，及扣案之4.5MM鋼珠1罐、PBII
    彈簧1條、DAISY原裝零件1根等物，被告乙○○固坦認為其
    所有，惟均非供本件持有具殺傷力之SP100、M600空氣槍犯
    行所用之物，爰均不另為沒收之諭知，附此敘明。
據上論斷，應依刑事訴訟法第299條第1項前段，槍砲彈藥刀械管
制條例第8條第4項、第18條4項，刑法第11條前段、第47條第1項
、第51條第5款、第7款、第59條、第42條第3項、第74條第1項第
1款、第2項第4款、第38條第1項第1款、第2款，判決如主文。
本案經檢察官李秋梅到庭執行職務。
中    華    民    國    98    年    7    月    24     日
                  刑事第五庭審判長法  官  黃惠玲
                                  法  官  林佑珊
                                  法  官  蔡欣怡
以上正本證明與原本無異。
如不服本判決應於收受本判決後10日內向本院提出上訴書狀，上
訴書狀應敘述具體理由。上訴書狀未敘述上訴理由者，應於上訴
期間屆滿後20日內補提理由書狀於本院 (均須按他造當事人之人
數附繕本 )「切勿逕送上級法院」。
中    華    民    國    98    年    7     月    24    日
                                  書記官  劉怡芳
附錄本案論罪科刑法條全文：
槍砲彈藥刀械管制條例第8條第4項
未經許可，持有、寄藏或意圖販賣而陳列第1 項所列槍枝者，處
3年 以上10年以下有期徒刑，併科新臺幣700 萬元以下罰金。


司法院資訊處製作；財團法人民間司法改革基金會備份。
